【裁判字號】    98,訴,1011
【裁判日期】    991020
【裁判案由】    貪污治罪條例
【裁判全文】
臺灣基隆地方法院刑事判決              98年度訴字第1011號
公  訴  人  臺灣基隆地方法院檢察署檢察官
被      告  乙○○
指定辯護人  張金盛  律師
上列被告因違反貪污治罪條例案件，經檢察官提起公訴（98年度
偵字第1230號），本院判決如下：
    主  文
本件公訴不受理。
    理  由
一、公訴意旨詳如起訴書（即附件）之所載。
二、按被告死亡者，應諭知不受理之判決，刑事訴訟法第三百零
    三條第五款定有明文。
三、查本件被告乙○○業於檢察官起訴以後之民國99年10月8 日
    死亡，此有乙○○之死亡證明書影本1 件在卷足佐，並經本
    院職權查詢被告戶役政連結資料無訛，有乙○○之個人基本
    資料查詢結果1 紙附卷可參；按諸首開說明，爰不經言詞辯
    論，逕為不受理判決之諭知。
三、據上論斷，應依刑事訴訟法第三百零三條第五款、第三百零
    七條，判決如主文。
中    華    民    國    99    年    10    月    20    日
                  刑事第五庭審判長法  官  齊  潔
                                  法  官  蔡和憲
                                  法  官  王慧惠
以上正本證明與原本無異。
如不服本判決應於收受送達後10日內向本院提出上訴書狀，並應
敘述具體理由；其未敘述上訴理由者，應於上訴期間屆滿後20日
內向本院補提理由書(均須按他造當事人之人數附繕本)「切勿逕
送上級法院」。
中    華    民    國    99    年    10    月    20    日
                                  書記官  王一芳
附件：
臺灣基隆地方法院檢察署檢察官起訴書
                                       98年度偵字第1230號
     被      告  乙○○  男  66歲（民國○○年○月○○日生）
                         住基隆市○○區○○街64巷54之3號
                         國民身分證統一編號：Ｚ000000000號
 上列被告因貪污治罪條例案件，已經偵查終結，認應該提起公訴
 ，茲將犯罪事實及證據並所犯法條分敘如下：
             犯罪事實
 一、乙○○於民國65年間進入國防部中山科學研究院(下稱中科
     院)服務，歷任該院核能研究所物料管理、第二所機械總廠
     第25廠生產管理、後勤工程組(嗣改名為工程發展組)技術員
     等職，為依據法令從事於公務之人員，主要負責國軍統一料
     號申編業務，於92年6月間自工程發展組退休。乙○○於任
     職中科院期間，明知其因申編料號等所需或供參考之用所持
     有之中科院電話號碼簿天弓一天型防空飛彈及野戰補給
     手冊天劍一型空對空飛彈供補零件清單天劍一型飛彈技
     術手冊雄蜂一型飛彈系統技術手冊照明雷達補給手冊
     場站階層修護及分解零件件號冊砲兵雷達觀測機等特種工
     具表國軍料號申編單等物，均係中科院所有之公有物品；
     另相列雷達分解圖例敵我識別器修護料件表天弓飛彈
     補給手冊一般軍規零件資料等物，均係其以中科院所有之
     影印機及紙張影印而持有之公有物品，均不得攜出中科院，
     詎其竟基有不法所有之意圖，趁其於92年6月間退休之機會
     ，私行將上開物品攜出中科院，帶回其位於基隆市七堵區百
     福里64巷54之3號之家中藏放，侵占入己而據為己有，並俟
     機出售他人牟利。嗣於95年間乙○○並就上開物品連同其他
     其所蒐集而來之軍規、光碟等資料制成「軍規、光碟等資料
     價格表」欲販售於丁○○(業經臺灣高等法院檢察署為不起
     訴處分)，為國家安全局發現，經通訊監察及依法搜索後查
     獲上開物品，始悉上情。
 二、案經法務部調查局航業海員調查處移送臺灣高等法院檢察署
     後，經臺灣高等法院檢察署核轉偵辦。
             證據並所犯法條
 一、證據清單及待證事實
     證據一：乙○○於調詢及偵查中之自白供述。
     待證事實：全部犯罪事實。
     證據二：證人丙○○於偵訊中之證述。
     待證事實：上開犯罪事實欄所示之物品均係中科院所有之公
               有物。
     證據三：如犯罪事實欄所示之上開物品。
     待證事實：於乙○○基隆市七堵區百福里64巷54之3號之家
               中起獲之上開物品均係中科院所有之公有物，被
               乙○○私行攜出侵占入己而據為己有。
     證據四：常德手寫「軍規、光碟等資料價格表」一份。
     待證事實：乙○○將上開如事實欄所示之物品侵占入己後，
               連同其他其所蒐集而來之軍規、光碟等資料制成
               「軍規、光碟等資料價格表」欲俟機販售於他人
               之事實。
     證據五：國家安全局通訊監察書及通訊監察譯文。
     待證事實：常德將上開如事實欄所示之物品侵占入己後連同
               其他其所蒐集而來之軍規、光碟等資料訂定價格
               欲販售予丁○○之事實。
     證據六：丁○○於調查時之供述。
     待證事實：丁○○曾向乙○○購買美國海軍及海軍陸戰隊白
               的飛機光碟(非屬中科院所有，亦非公有物)之事
               實。
 二、核被告所為係犯貪污治罪條例第4條第1項第1款之侵占公有
     財物罪嫌。並請審酌被告犯罪後坦白犯行，態度良好。而上
     開被告所侵占之物品雖係中科院所有之公有財物，惟上開物
     品時間率皆久遠，且已不具保密價值，價值輕微，被告雖因
     一時貪念致陷罹法網，惟實有情輕法重之情狀，依法對被告
     從輕量刑。移送意旨雖以除以上事實欄所示之物品外，其餘
     扣押物品亦係中科院所有之公有物品，因認被告就其餘之扣
     押物品亦有侵占或竊取公有財品之嫌云云，惟查除上開犯罪
     事實欄所示之物品係中科院所有之公有物品而為被告所侵占
     入己外，其餘扣案物品均非中科院之公有物，此業據證人丙
     ○○證述綦詳，是此部分被告自無任何侵占或竊取公有物之
     可言，惟此部分與上開被告被起訴之部分，有實質一罪之關
     係，爰不另不起訴之諭知，併予敘明。
 三、依刑事訴訟法第251條第1項提起公訴。
   此  致
 臺灣基隆地方法院
 中    華    民    國    98    年    9     月    24    日
                           檢  察  官  甲○○
 本件正本經證明與原本無異
 中    華    民    國    98    年    9     月    29    日
                           書  記  官  陳威志
 附錄本案所犯法條：
 貪污治罪條例第4條第1項：
 有下列行為之一者，處無期徒刑或10年以上有期徒刑，得併科新
 台幣1億元以下罰金：
 一、竊取或侵佔公用或公有器材、財物者。
 二、藉勢或藉端勒索、勒徵、強佔或強募財物者。
 三、建築或經辦公用工程或購辦公用器材、物品，浮報價額、數
     量、收取回扣或有其他舞弊情事者。
 四、以公用運輸工具裝運違禁物品或漏稅物品者。
 五、對於違背職務之行為，要求、期約或收受賄賂或其他不正利
     益者。

司法院資訊處製作；財團法人民間司法改革基金會備份。
